【裁判字號】    97,易,775
【裁判日期】    970707
【裁判案由】    賭博
【裁判全文】
臺灣臺南地方法院刑事判決               97年度易字第775號
公  訴  人  臺灣臺南地方法院檢察署檢察官
被      告  甲○○原名李水陸.
            丁○○
            乙○○
                      12
前二人共同
選任辯護人  許紅道律師
被      告  丙○○
上列被告因賭博案件，經檢察官提起公訴（97年度偵字第4643、
6793號），本院判決如下：
    主  文
甲○○、丁○○、乙○○共同在公眾得出入之場所賭博財物，甲○○處罰金新臺幣貳萬伍仟元，丁○○處罰金新臺幣貳萬伍仟元
，乙○○處罰金新臺幣捌仟元，如易服勞役，均以新臺幣壹仟元
折算壹日。扣案如附表所示之電子遊戲機具貳拾柒台、ＩＣ板
拾塊、積分卡肆張、客人開洗分紀錄表壹張、機台開洗分紀錄
表壹張，均沒收。
丙○○在公眾得出入之場所賭博財物，處罰金新臺幣肆仟元，如
易服勞役，以新臺幣壹仟元折算壹日，扣案之賭金新臺幣捌仟元
沒收。
    事   實
一、甲○○（原名李水陸）係址設臺南市○○區○○路二段一四
    五號（營利事業登記證之營業場所為臺南市○區○○路二段
    一一八號一樓之一）「富邑電子遊戲場」之負責人；丁○○
    係該電子遊戲場之現場管理人，二人共同基於以該電子遊戲
    場內之電子遊戲機反覆與不特定人賭博之犯意聯絡，自民國
    九十五年間某日起，在上開公眾得出入之場所，擺設如附表
    所示之電子遊戲機具共計二十七台（含ＩＣ板共三十三塊）
    ，供不特定人把玩賭博。且自九十七年三月一日起，以月薪
    新臺幣（下同）二萬五千元之代價，僱用與渠二人有賭博犯
    意聯絡之乙○○，在上址電子遊戲場擔任店員，負責為賭客
    開分、洗分之工作。其賭博方法係由賭客出資開分，以現金
    與分數一比一之比例取得積分，並用以押注把玩，如押中，
    賭客可得不等倍數之分數，並得以所贏得之分數洗分兌換積
    分卡之後，再以積分卡換取現金，如未押中，所押注之金額
    則由上開機具沒入，悉歸該電子遊戲場所有。嗣於九十七年
    三月十二日晚上十一時四十分許，賭客丙○○基於賭博之犯
    意，前往上址，以五百元向乙○○開分一千分（其中五百分
    係該電子遊戲場贈與會員之積分）把玩七ＰＫ滿天星機台，
    旋即因押中鐵枝，得分八千分，乃先向乙○○洗分換得八張
    積分卡，並將機台螢幕上剩餘之分數玩完後，於翌日（即同
    年月十三日）凌晨零時十三分許，持先前換得之八張積分卡
    至櫃台交予乙○○，由乙○○將積分卡交予丁○○，再由丁○○將現金八千元交予丙○○時，為喬裝賭客之警員溫源財
    當場查獲，逮捕丙○○後，逕行搜索其身體，在丙○○身上
    扣得其所贏得之上開賭金，並當場扣得供不特定人把玩賭博
    之如附表所示之電子遊戲機具二十七台（含ＩＣ板共三十三
    塊）及甲○○所有之積分卡四張、客人開洗分紀錄表一張、
    機台開洗分紀錄表一張。
二、案經臺南市警察局第二分局報請臺灣臺南地方法院檢察署檢
    察官偵查起訴。
    理   由
壹、被告甲○○、丁○○、乙○○部分：
一、關於證據能力之認定：
  (一)被告丁○○、乙○○之辯護人主張警方在被告丙○○之身上
    搜索扣得之八千元，係未持搜索票之非法搜索，該八千元不
    得作為本案證據云云。惟查：證人即現場喬裝賭客之警員溫
    源財於職務報告內及於檢察官訊問時均證稱：「丙○○有中
    鐵枝ｄｏｕｂｌｅ八千分，請乙○○來洗分，乙○○給丙○○積分卡，之後丙○○就繼續把玩該機台內剩下之分數，後
    來他要走的時候，就到櫃台將積分卡拿給乙○○，另外一位
    在櫃台的先生（指丁○○）就拿現金八千元給丙○○，我們
    等到櫃台拿錢給丙○○時，就表明身份，逮捕丙○○及查獲
    賭資八千元」（見警卷第三四頁及偵查卷第一八至一九頁）
    等情，核與證人即同案被告丙○○於警詢及偵查中結證稱：
    「我押八十分中鐵枝，乘以五十倍，機台上浮現『乘以二』
    ，就變成八千分，先向乙○○洗掉八千分，乙○○給我八張
    積分卡，我再把剩下的分數玩完，最後我就到櫃台把八張積
    分卡交給乙○○，再到隔壁櫃台跟丁○○拿現金八千元，就
    為警制伏在地上，警方並從我身上扣到現金八千元」（見警
    卷第六頁、偵查卷第二○頁）等情完全相符，並有卷附逮捕
    被告丙○○通知書可證（見警卷第一一頁），足見警方當時
    是以被告丙○○為賭博之現行犯為由當場逮捕被告丙○○，
    依刑事訴訟法第一百三十條之規定，自得逕行搜索被告丙○○之身體及其立即可觸及之處所，則警方於逮捕被告丙○○
    後，逕行搜索其身體所扣得之八千元，自屬合法搜索，可以
    作為認定本件被告等犯賭博罪之證據，辯護人主張警方本件
    搜索係刑事訴訟法第一百三十一條規定之逕行搜索，未依該
    條規定於三日內陳報法院，屬非法搜索，無證據能力云云，
    顯係適用法律不當，委無可採。
  (二)其餘以下所引用之供述或非供述證據，公訴人、被告等及選
    任辯護人於本案言詞辯論終結前，並未爭執其證據能力，本
    院審酌前開證據之作成或取得之狀況，並無非法或不當取證
    之情事，且亦無顯不可信之情況，並無證據力明顯過低之情
    形，復經本院於審判期日就上開證據依法進行調查、辯論，
    依刑事訴訟法第一百五十九條之五規定，均具有證據能力，
    合先敘明。
二、認定被告甲○○、丁○○、乙○○有罪之依據：
    訊據被告甲○○、丁○○、乙○○均矢口否認有何賭博犯行
    ，被告甲○○辯稱：他雖然是「富邑電子遊戲場」之負責人
    ，但全權授權予被告丁○○管理，有交待被告丁○○絕對不
    能有賭博行為云云；被告丁○○辯稱：他沒有拿現金給丙○○云云；被告乙○○則辯稱：她將積分卡拿給被告丁○○時
    ，只有說客人要寄卡，她不知道店內可否換現金云云。經查
    ：
  (一)同案被告丙○○於九十七年三月十三日晚上十一時四十分許
    進入上址「富邑電子遊戲場」，以五百元向被告乙○○開分
    把玩七ＰＫ滿天星機台後，押中鐵枝贏得八千分，先向被告
    乙○○洗分換積分卡後，繼續把玩機台內剩餘之積分，於翌
    日凌晨零時十三分許，即持先前換得之積分卡至櫃台交予被
    告乙○○，被告乙○○將積分卡再交予被告丁○○，由被告
    丁○○將現金八千元交予丙○○等情，業據證人丙○○於警
    詢時及偵查中證述明確（見警卷第六頁、偵查卷第二○頁）
    ，核與證人即現場查獲警員溫源財於偵查中之前揭結證情節
    相符，已如前述。又證人丙○○於警詢時證稱：「富邑電子
    遊戲場」採會員制，他於九十五年間加入該店會員，店內之
    機具均可供不特定人把玩，且可以機台內之分數向店方兌換
    再玩卡之後，再向店方兌換現金（見警卷第七頁）等情，足
    見「富邑電子遊戲場」自九十五年間起，即擺設扣案之電子
    遊戲機具供不特定人把玩，且把玩之客人如押中贏得積分，
    並得以該積分向櫃台人員換取現金，則該電子遊戲場確係供
    不特定賭客把玩賭博之場所，已甚明確。被告即該店經理兼
    現場管理人丁○○、店員乙○○均辯稱：客人僅可兌換積分
    卡，不可換現金，該電子遊戲場沒有賭博行為云云，顯與事
    實不符，不可採信。至同案被告丙○○於偵查初訊時，雖曾
    翻異前詞，辯稱：他沒有換現金，該八千元是警方自行從他
    口袋內抽出來云云，惟查其前揭供詞，與現場查獲警員溫源
    財之證詞不符，亦與其之後具結後之上開結證情節不符，堪
    認其所辯：該店沒有換現金之供詞，應係事後畏罪之詞，不
    足採信。
  (二)被告甲○○雖辯稱其有交待被告丁○○不能有賭博行為云云
    ，惟查，被告丁○○僅受僱於被告甲○○在現場擔任管理人
    ，每月領取固定薪資四萬多元，並將店內每月進帳交予被告
    甲○○，被告甲○○每月都會到該電子遊戲場，知道店內擺
    設何種電子遊戲機具，也知道客人把玩機台之開分、洗分、
    換積分卡之程序等情，業據被告甲○○、丁○○二人供承在
    卷（見偵查卷第二七至三一頁），並有「富邑電子遊戲場」
    之營利事業登記證在卷可稽（見警卷第四四至四五頁），是
    則被告丁○○並非該電子遊戲場之實際負責人，不擔負盈虧
    及任何法律上之責任等情，衡情倘未得實際老闆甲○○之授
    權或同意，實不可能讓前來把玩電子遊戲機台之客人兌換現
    金，且被告甲○○雖未在場管理，但其為該遊戲場之經營者
    ，對該電子遊戲場之收入、支出及運作情形，應甚為了解，
    被告丁○○亦有向被告甲○○報告盈虧之義務，該電子遊戲
    場既然確實有讓客人兌換現金之行為，此經賭客丙○○及現
    場查獲警員溫源財於警詢及偵查中證述明確，則被告甲○○
    豈有不知情被告丁○○決定讓客人兌換現金之理？被告甲○○辯稱其不知情該電子遊戲場賭博云云，顯係臨訟卸責之詞
    ，自不足採。
  (三)被告乙○○雖辯稱其不知道該電子遊戲場是否有換現金給客
    人云云。惟查，賭客丙○○當時除了向被告乙○○洗分換積
    分卡外，其欲將積分卡換現金時，亦是將積分卡交給被告乙○○，被告乙○○收取該積分卡後，並非幫賭客丙○○辦理
    「寄卡」手續，而是將之轉交予被告丁○○，讓被告丁○○
    換現金給賭客丙○○等情，已據賭客丙○○及查獲警員溫源
    財證述綦詳，則由被告乙○○在該電子遊戲場負責之工作內
    容，囊括幫客人開分、洗分、換積分卡等實際經營電子遊戲
    場之相關業務，堪認其對該電子遊戲場之經營模式是讓前來
    把玩電子遊戲機台之顧客兌換現金一節應知之甚詳。又被告
    乙○○雖辯稱：當時她是跟被告丁○○說丙○○要寄卡云云
    ，惟倘丙○○當時確實要寄卡，在該遊戲場負責開分、洗分
    工作之被告乙○○應可直接幫客人丙○○處理，而毋須將客
    人交付之積分卡再轉交予被告丁○○，顯見被告乙○○當時
    知道賭客丙○○是要將積分卡換現金，才會將該積分卡再轉
    交被告丁○○，由被告丁○○交付現金予丙○○，其上開所
    辯，與常情有違，尚難採信。是則被告乙○○既然知悉該電
    子遊戲場有上開兌換現金之賭博情事，竟仍參與為客人開分
    、洗分之構成要件行為，其與被告丁○○、甲○○就本案犯
    行確有犯意之聯絡及行為之分擔甚明。
  (四)此外，復有現場檢查紀錄表一件、現場照片十二張、客人開
    洗分紀錄表一件、機台開洗分紀錄表一件在卷可按，及如附
    表所示之電子遊戲機具扣案可資佐證，被告甲○○、丁○○
    、乙○○三人共同以上開電子遊戲機台，反覆供不特定人把
    玩賭博之犯行洵堪認定，應依法論科。
三、核被告甲○○、丁○○、乙○○所為，均係犯刑法第二百六
    十六條第一項前段之在公眾得出入之場所賭博財物罪。又按
    刑事法若干犯罪行為態樣，本質上原具有反覆、延續實行之
    特徵，立法時既予特別歸類，定為犯罪構成要件之行為要素
    ，則行為人基於概括之犯意，在密切接近之一定時、地持續
    實行之複次行為，倘依社會通念，於客觀上認為符合一個反
    覆、延續性之行為觀念者，於刑法評價上，即應僅成立一罪
    。學理上所稱「集合犯」之職業性、營業性或收集性等具有
    重複特質之犯罪均屬之，例如經營、從事業務、收集、販賣
    、製造、散布等行為概念者是（最高法院九十五年度台上字
    第四六八六號刑事判決意旨參照）。準此，被告甲○○、丁○○、乙○○三人違反刑法第二百六十六條第一項前段之規
    定，利用經營電子遊戲場業，以電子遊戲機具與不特定賭客
    賭博之行為，既含有多次性與反覆性，則其在同一時期內多
    次、反覆經營上述事業，應屬集合犯，而論以包括一罪，且
    被告三人行為終了之時間為九十七年三月十三日，不符合中
    華民國九十六年罪犯減刑條例第二條第一項之規定，無法援
    引該條規定減刑，亦無須為新舊法之比較，附此敘明。另被
    告甲○○、丁○○、乙○○三人就上開賭博犯行，有犯意之
    聯絡及行為之分擔，應論以共同正犯。爰審酌被告三人之犯
    罪動機、素行、犯罪所生之危害、被告甲○○係「富邑電子
    遊戲場」之實際負責人、被告丁○○係該電子遊戲場之現場
    管理人，於本案均居於主導地位；被告乙○○僅受僱在該處
    擔任店員，參與程度及涉案情節較輕，並參酌被告三人犯後
    矢口否認犯行，毫無悔意等一切情狀，分別量處如主文所示
    之刑，並均諭知易服勞役之折算標準。扣案如附表所示之電
    子遊戲機具二十七台（含ＩＣ板共三十三塊），均係當場賭
    博之器具，應依刑法第二百六十六條第二項規定宣告沒收；
    又扣案積分卡四張及客人開洗分紀錄表、機台開洗分紀錄表
    各一件，係被告甲○○所有供本案犯罪所用，應依刑法第三
    十八條第一項第二款規定宣告沒收。另扣案之現金八千元，
    則是被告丁○○於同案被告丙○○要求洗分時，所交付予丙○○之賭金，並非在賭檯或兌換籌碼處之財物，而是同案被
    告丙○○賭博所得之財物，依刑法第三十八條第一項第三款
    規定，應在同案被告丙○○之罪刑項下宣告沒收，無庸於被
    告甲○○、丁○○、乙○○三人之罪刑項下宣告沒收，併此
    敘明。
貳、被告丙○○部分：
一、被告丙○○經本院將九十七年七月四日審理期日傳票郵寄其
    住所臺南縣新化鎮竹子二四七號之二一○，由其同居人即
    被告丙○○之兄李萬生於九十七年六月十三日代收送達等情
    ，有本院送達證書一紙（見本院卷第四四頁）在卷可稽，而
    被告於上開審理期日經合法傳喚無正當理由未到庭，且其所
    犯刑法第二百六十六條第一項之賭博罪，係專科罰金之案件
    ，爰不待其陳述，逕行判決。
二、被告於上開時地賭博之事實，業據被告丙○○於警詢及偵查
    時坦承不諱，核與證人即現場查獲警員溫源財於偵查中之證
    述情節相符，並有溫源財警員職務報告、現場檢查紀錄表各
    一件、現場照片十二張附卷可稽，及如附表所示之電子遊戲
    機具扣案可資佐證，足認被告丙○○之上開自白與事實相符
    ，應可採信，本件被告丙○○賭博犯行事證明確，堪予認定
    。
三、核被告丙○○所為，係犯刑法第二百六十六條第一項前段之
    在公眾得出入之場所賭博財物罪。爰審酌被告丙○○之犯罪
    動機、素行、犯罪所生之危害、其僅係偶而至該處賭博之賭
    客，及被告丙○○犯後曾翻供否認犯行，惟嗣後已坦承犯行
    之犯罪後態度等一切情狀，量處如主文所示之刑，並諭知易
    服勞役之折算標準。又扣案之現金八千元，係被告丙○○賭
    博所得之賭金，應依刑法第三十八條第一項第三款規定宣告
    沒收。
據上論斷，應依刑事訴訟法第二百九十九條第一項前段、第三百
零六條，刑法第二十八條、第二百六十六條第一項、第二項、第
四十二條第三項前段、第三十八條第一項第二款、第三款，刑法
施行法第一條之一第一項、第二項前段，逕以簡易判決處刑如主
文。
本案經檢察官戊○○到庭執行職務。
中    華    民    國    97    年    7     月    7     日
                  刑事第五庭    法  官  林欣玲
以上正本證明與原本無異。
如不服本判決應於收受本判決後10日內向本院提出上訴書狀，並
應敘述具體理由。如未敘述上訴理由者，應於上訴期間屆滿後20
日內向本院補提理由書狀（均須按他造當事人之人數附繕本）「
切勿逕送上級法院」。
                                書記官  鄭佩玉
中    華    民    國    97    年    7     月    7     日
附錄本案論罪科刑法條：
刑法第266條：
在公共場所或公眾得出入之場所賭博財物者，處一千元以下罰金
。但以供人暫時娛樂之物為賭者，不在此限。
當場賭博之器具與在賭檯或兌換籌碼處之財物，不問屬於犯人與
否，沒收之。
附表：
┌──┬────────────┬──────────┐
│編號│ 查扣之電子遊戲機具名稱 │機台及ＩＣ板數量    │
├──┼────────────┼──────────┤
│ 一 │   七ＰＫ滿天星         │十二台（含ＩＣ板十二│
│    │                        │塊）                │
├──┼────────────┼──────────┤
│ 二 │   超八                 │十台（含ＩＣ板十塊）│
├──┼────────────┼──────────┤
│ 三 │   皇冠迷十三           │四台（含ＩＣ板四塊）│
├──┼────────────┼──────────┤
│ 四 │   輪盤六人座           │一台（含ＩＣ板七塊）│
└──┴────────────┴──────────┘


司法院資訊處製作；財團法人民間司法改革基金會備份。
